【裁判字號】    97,審訴,2718
【裁判日期】    970731
【裁判案由】    毒品危害防制條例
【裁判全文】
臺灣高雄地方法院刑事判決            97年度審訴字第2718號
公  訴  人  臺灣高雄地方法院檢察署檢察官
被      告  甲○○
                    （現於臺灣高雄監獄執行中）
上列被告因毒品危害防制條例案件，經檢察官提起公訴（97年度
毒偵字第2703號、第3614號、第4449號），嗣被告就被訴事實為
有罪陳述，經合議庭裁定由受命法官進行簡式審判程序，判決如
下：
    主    文
甲○○施用第一級毒品，累犯，處有期徒刑壹年；又施用第一級
毒品，累犯，處有期徒刑玖月；又施用第一級毒品，累犯，處有
期徒刑玖月。應執行有期徒刑貳年月。
    事  實
一、甲○○前因施用毒品案件，經本院裁定送觀察、勒戒後，認
    有繼續施用毒品之傾向，裁定令入戒治處所施以強制戒治，
    於民國92年10月29日強制戒治執行完畢。又因施用毒品案件
    ，經本院94年度訴字第1126號、95年度訴字第150 號各判處
    有期徒刑10月、1 年確定，經接續執行，於96年4 月17日縮
    短刑期假釋出監，96年8 月2 日假釋期滿未經撤銷視為執行
    完畢。詎其仍不知悔改，未能戒除毒癮，於前開強制戒治執
    行完畢釋放後5 年內：(一)基於施用第一級毒品海洛因及第二
    級毒品甲基安非他命之犯意，於97年2 月11日上午某時，在
    高雄縣鳳山市○○路公園某處，以將海洛因及甲基安非他命
    摻水用針筒注射之方式，同時施用第一級毒品海洛因及第二
    級毒品甲基安非他命1 次，嗣因其為列管之毒品人口，於97
    年2 月11日15時30分許，為警通知採尿送驗結果呈可待因、
    嗎啡、安非他命及甲基安非他命陽性反應。(二)復基於施用第
    一級毒品海洛因之犯意，於97年2 月17日8 時許，在高雄縣
    鳳山市○○路附近某公園廁所內，以將海洛因摻水用針筒注
    射之方式，施用第一級毒品海洛因1 次，嗣於97年2 月17日
    21時20分許，經警徵其同意採尿送驗結果呈嗎啡陽性反應。
    (三)又基於施用第一級毒品海洛因之犯意，於97年3 月1 日某
    時，在高雄縣鳳山市○○路公園某處，以將海洛因摻水用針
    筒注射之方式，施用第一級毒品海洛因1 次，嗣於97年3 月
    2 日10時30分許，在高雄市○鎮區○○路與漁港路口，因行
    跡可疑而為警攔查，因其為毒品行方不明人口，經徵其同意
    採尿送驗結果呈嗎啡陽性反應。
二、案經高雄市政府警察局前鎮分局、高雄縣政府警察局林園分
    局報告及屏東縣政府警察局屏東分局報告臺灣屏東地方法院
    檢察署檢察官呈請臺灣高等法院高雄分院檢察署核轉臺灣高
    雄地方法院檢察署偵查起訴。
    理  由
一、被告甲○○所為均係犯死刑、無期徒刑、最輕本刑為3 年以
    上有期徒刑以外之罪，其於準備程序中就被訴事實為有罪之
    陳述，經本院告知簡式審判程序之旨，並聽取公訴人、被告
    之意見後，本院合議庭認為適宜進行簡式審判程序，依刑事
    訴訟法第273 條之1 第1 項規定，裁定進行審判程序。
二、上揭事實，業據被告甲○○於本院審理時坦承不諱，並有正
    修科技大學超微量研究科技中心檢驗報告各3 份、列管毒品
    人口尿液檢體採集送驗紀錄表各2 份（編號：127 號、VＺ00
    00 0000000號）、尿液採證編號姓名對照表（編號：000000
    00號）1 份（見警(一)卷第4-5 頁、警(二)卷第6 頁、偵(二)卷第
    3 頁、警(三)卷第7-8 頁）在卷可證，足認被告之自白與事實
    相符。本案事證明確，被告上開施用毒品之犯行，均堪予認
    定，應依法論科。
三、核被告上開所為：犯罪事實(一)係犯毒品危害防制條例第10條
    第1 項之施用第一級毒品罪及第2 項之施用第二級毒品罪；
    犯罪事實(二)(三)均係犯毒品危害防制條例第10條第1 項之施用
    第一級毒品罪。其為施用而持有毒品之低度行為，應為施用
    之高度行為所吸收，均不另論罪。被告犯罪事實(一)之犯行，
    同時施用第一級毒品及第二級毒品，係一行為觸犯數罪名，
    為想像競合犯，應從依施用第一級毒品罪論處，檢察官認被
    告係分別施用，容有誤會，一併敘明。被告所犯3 罪，犯意
    個別，行為互殊，應分論併罰。又被告有犯罪事實欄所述之
    犯罪前科紀錄，有臺灣高等法院被告前案紀錄表可佐，其受
    有期徒刑執行完畢後，5 年內故意再犯本件有期徒刑以上之
     罪 ，均為累犯，應各依刑法第47條第1 項規定加重其刑。
    本院審酌被告前因施用毒品，經觀察、勒戒、強制戒治及刑
    之執行後，猶未能斷絕毒癮，再為本案施用毒品犯行，顯見
    其毒癮非淺、戒毒意志不堅，除戕害自身健康外，對社會秩
    序亦產生不良影響及犯後坦承犯行等一切具體情狀，分別量
    處如主文所示之刑，並定其應執行之刑。
四、據上論斷，依刑事訴訟法第273 條之1 第1 項、第299 條第
    1 項前段，毒品危害防制條例第10條第1 項、第2 項，刑法
    第11條前段、第47條第1 項、第55條、第51條第5 款，判決
    如主文。
本案經檢察官乙○○到庭執行職務。
中    華    民    國    97    年    7     月    31    日
                  刑事第七庭  法  官  唐照明
以上正本證明與原本無異。
如不服本判決，應於收受送達後10日內向本院提出上訴書狀。
中    華    民    國    97    年    7     月    31    日
                              書記官  許珈綺
附錄論罪科刑法條
毒品危害防制條例第10條：
施用第一級毒品者，處6 月以上5 年以下有期徒刑。
施用第二級毒品者，處3 年以下有期徒刑。


司法院資訊處製作；財團法人民間司法改革基金會備份。
